# 请教陈老师合并问题

提问人：jackzhou 时间：2012-08-09 11:42:35
1 、A公司有自然人甲和乙出资设立，甲持有60%股权，乙持有40%股权。 2012 年 6 月 30 日，甲和乙将其拥有的对B公司的股权（股权结构和对A公司的投资结构一样）对A公司进行增资，同时丙和丁以对C公司和D公司的股权对A公司进行增资，增资后甲乙丙丁分别持有A公司25%的股权，甲和乙为夫妻关系。增资后B、C、D均为A公司的子公司。请问A公司所取得的对B、C、D的股权是否均可认为属于非同一控制下的合并。 2 、A公司和B公司均为同一政府融资平台下的不同集团公司，当地政府将A公司持有的对子公司C公司的股权划拨给B公司，尔后B公司再将对C公司的股权对其另一家子公司D公司进行增资，请问划拨后D公司取得的对C公司的股权是否属于非同一控制下合并。 请问陈老师，对于这些类似的股权变动如何判断属于同一控制还是非同一控制。

回答人：chenyiwei
回复 jackzhou 的帖子
1 、第一个问题，要明确：甲乙丙丁四人之间的关系？有无一致行动协议？重组完成后的A的实际控制人是谁？这些问题仅依据你所提供的信息尚不能获得解答。尤其需要注意的是：不能仅仅因为甲乙系夫妻关系就必然认定两者具有一致行动关系，要看双方的经济利益是否互相独立（婚姻法允许夫妻之间协商约定其财产关系，而不一定是传统的共同共有方式）。另外，增资完成后，四个股东持股比例相同，可能要依据实质控制原则判断其控制权。
2 、如果后续的增资步骤是在B的主导下完成的，且预计增资完成后CD同受B公司控制的关系预计将长期稳定存在，则应界定为同一控制下的合并。